【裁判字號】    92,交易,391
【裁判日期】    921028
【裁判案由】    過失傷害
【裁判全文】
臺灣桃園地方法院刑事判決                        九十二年度交易字第三九一號
    公  訴  人  臺灣桃園地方法院檢察署檢察官
    被      告  丙○○
右列被告因過失傷害案件，經檢察官提起公訴（九十一年度偵字第一七七一○號），
本院判決如左：
    主  文
丙○○因過失傷害人，處拘役伍拾日，如易科罰金以佰元折算壹日。
    事  實
一、丙○○於民國九十一年六月二十五日下午，騎乘車號ＳＬＣ－４８５號輕型機車
    ，沿桃園縣桃園市○○街由愛國街往長春路方向行駛，於同日下午十五時三十分
    許，當行經桃園市○○街、中正五街之無號誌交岔路口時，明知駕駛車輛應注意
    車前狀況，隨時採取必要之安全措施，且於行經無號誌交岔路口時，應減速慢行
    ，而依當時天氣晴、路況良好，丙○○亦無不能注意之情事，竟疏未注意減速慢
    行，冒然以高速行駛，當欲通過桃園市○○街、中正五街交岔路口時，適左前方
    有乙○○騎乘車號ＭＤ５－１２３號機車，沿中正五街往力行路方向行駛，於行
    經該處時，亦疏未減速慢行並疏未注意讓右方車先行，二車遂於桃園市○○街、
    中正五街之無號誌交叉路口發生碰撞，丙○○上揭所騎乘之車號ＳＬＣ－４８５
    號輕型機車乃撞及乙○○所騎乘之ＭＤ５－１２３號機車左側方，致乙○○因之
    人、車倒地，當場受有頭部外傷合併頭皮挫裂傷、右大腿骨骨折、身體多處擦傷
    等傷害。
二、案經乙○○訴由桃園縣政府警察局桃園分局報請台灣桃園地方法院檢察署檢察官
    偵查起訴。
    理  由
一、被告丙○○坦承於右述時、地其所騎乘車號ＳＬＣ－４８５號輕型機車與告訴人
    乙○○所騎乘之ＭＤ５－１２３號機車發生碰撞，告訴人乙○○因之人、車倒地
    ，受有頭部外傷合併頭皮挫裂傷、右大腿骨骨折、身體多處擦傷等傷害之事實，
    惟否認其有何過失，辯稱：伊經過桃園市○○街、中正五街交叉路口，該路口沒
    有號誌，伊當時有先看左邊，確定左方沒有機車，再看右邊有一台小貨車還離伊
    很遠，伊認為安全，才過去，伊當時的行車時速僅約二、三十公里，沒有超速，
    伊亦有看右邊，並沒有看到告訴人的車子過來，可能是伊被電線桿擋住了視線，
    告訴人的速度應該是很快，是告訴人衝過來撞伊，且伊當時有路權，本件車禍是
    告訴人的錯，伊沒有過失云云。惟查，本案依據當時到現場處理之警員甲○○於
    本院審理時到庭證稱：本件告訴人與被告之路權相同，一條是愛三街、一條是中
    正五街，沒有主幹道與支幹道的問題，現場很明顯，就是二人互相擦撞發生車禍
    ，撞擊點是在被告車輛括地痕的起點處，告訴人是被側撞，機車倒地後才有明顯
    括地痕，碎片則都在各自車輛附近，二輛車互撞後都彈開等語。所述與臺灣桃園
    地方法院檢察署九十一年度偵字第一七七一○號卷內所附桃園縣警察局道路交通
    事故調查報告表、車禍現場照片及兩車車損照片顯示情形相符合。而查乙○○亦
    確時受有頭部外傷合併頭皮挫裂傷、右大腿骨骨折、多處擦傷等傷害，此情亦有
    行政院衛生署桃園醫院診斷證明書一份在卷佐參。又依警員甲○○證稱告訴人是
    被側撞，及另參卷附桃園縣警察局道路交通事故調查報告表、車禍現場照片及兩
    車車損照片顯示被告與告訴人所騎乘之二部機車互撞後都彈開甚遠，其撞擊力大
    ，顯見告訴人與被告之行車速度均甚快，亦足徵被告於行經愛三街、中正五街之
    無號誌交岔路口時，並未減速慢行。且按本件經送台灣省桃園縣區車輛事故鑑定
    委員會鑑定之結果，亦認：告訴人駕駛重機車未讓右方車先行，為肇事原因之一
    ；被告駕駛輕機車行近無號誌交岔路口未減速慢行，亦為肇事之原因，此有台灣
    省桃園縣區車輛行車事故鑑定委員會九十一年府車鑑桃字第九一一五八九號鑑定
    書一份在卷資佐可憑。被告丙○○辯稱伊當時行車時速僅約二、三十公里，沒有
    超速、伊被電線桿擋住了視線云云，顯僅係屬圖卸刑責之詞，不足採信。次按，
    汽車行駛時，駕駛人應注意車前狀況，隨時採取必要之安全措施；汽車行經無號
    誌之交叉路口，應減速慢行，作隨時停車之準備，道路交通安全規則第九十四條
    第三項及第九十三條第一項第三款分別定有明文。被告騎乘機車，自應遵守上開
    規定，惟其於右揭時間騎車行經愛三街、中正五街口時，竟疏未減速慢行而冒然
    通過無號誌之交叉路口，致其所騎乘之機車與告訴人乙○○所騎乘之機車，發生
    碰撞，因而肇事，使告訴人乙○○受傷，其有過失甚明。且其過失行為與告訴人
    乙○○之受傷間，亦具有相當因果關係。本件事證已臻明確，被告右揭過失犯行
    足堪認定，應予依法論科。
二、核被告丙○○右揭所為，係犯刑法第二百八十四條第一項前段之過失傷害罪。爰
    審酌被告因其過失行為所造成告訴人即被害人之損害程度、告訴人疏未減速慢行
    並疏未注意讓右方車先行亦同屬有過失，並參酌被告之品性、素行、犯後態度等
    一切情狀，量處如主文所示之刑，同時並諭知易科罰金之折算標準。至證人甲○○於本院審理時雖另證稱伊當時到場時，被告與告訴人（即被害人）二人都在場
    ，二人都有受傷，二人都有對伊承認發生車禍肇事，應是合乎自首要件一節，惟
    因觀之被告於本院審理時曾陳稱伊當時昏倒被送醫，何人報警伊不知道及當時下
    巴受傷，未對到場處理警員說話（詳本院九十二年九月一日、十月十三日審判筆
    錄）等語，及證人即警員甲○○證稱現場很明顯就是二人擦撞發生車禍等語（見
    本院九十二年十月十三日審判筆錄）是被告未於警員發覺其為肇事者之前有自首
    本件過失傷害犯行，顯見證人甲○○所認被告合乎自首要件，屬有誤會，附此敘
    明。
三、據上論斷，應依刑事訴訟法第二百九十九條第一項前段，刑法第二百八十四條第
    一項前段、第四十一條第一項前段，罰金罰鍰提高標準條例第一條前段、第二條
    ，判決如主文。
本案經檢察官陳志全到庭執行職務。
中      華      民      國    九十二    年      十      月    二十八    日
                                  臺灣桃園地方法院刑事第七庭
                                      審判長法  官   孫惠琳
                                            法  官   林惠霞
                                            法  官   呂仲玉
右正本證明與原本無異。
如不服本判決，應於判決送達後十日內向本院提出上訴狀( 應附繕本 )，上訴於
臺灣高等法院。
                                    書記官   方秀貞
中      華      民      國    九十二    年      十      月    二十八    日
附錄論罪科刑法條
中華民國刑法第二百八十四條
 (過失傷害罪)
因過失傷害人者，處六月以下有期徒刑、拘役或五百元以下罰金，致重傷
者，處一年以下有期徒刑、拘役或五百元以下罰金。
從事業務之人，因業務上之過失傷害人者，處一年以下有期徒刑、拘役或
一千元以下罰金，致重傷者，處三年以下有期徒刑、拘役或二千元以下罰
金。


司法院資訊處製作；財團法人民間司法改革基金會備份。
